# 弃置费用形成固定资产的递延所得税资产确认问题

提问人：chx1015 时间：2016-06-18 21:44:30
根据计学撮要，弃置费用形成固定资产初始确认时固定资产和预计负债形成的差异符合豁免原则不确认相应的递延所得税资产和负债，后续预计负债计提利息增加部分和固定资产计提折旧导致的暂时性差异均应确认递延所得税资产。 问题：固定资产计提折旧导致的暂时性差异不是属于初始豁免的差异转回么，为什么应确认递延所得税资产？ 这不是和无形资产加计扣除摊销差异转回一样的么，无形资产加计扣除摊销差异转回不确认递延所得税资产，为什么此处需要确认？

回答人：chenyiwei
可以这样理解：无形资产加计摊销对应的增加税前扣除金额，并不是真实发生的支出，实质上是税法规定的额外增加税前扣除额度，相当于《企业会计准则第 18 号——所得税》第十五条所指的“能够结转以后年度的税款抵减”，这种情况下“应当以很可能获得用来抵扣可抵扣亏损和税款抵减的未来应纳税所得额为限，确认相应的递延所得税资产”。因此对加计摊销是否一定不能确认递延所得税资产，还有商榷的空间。 弃置费用的情况则有所不同，因为这是将来会真实发生并且可以在税前扣除的支出，而不像无形资产加计摊销那样完全是税法额外授予的抵扣额度，因此后续折旧差额（属于后续计量范畴）是可以确认递延所得税资产的，该递延所得税资产将在后续实际发生弃置相关支出并获准在税前扣除这些支出时转回。

提问人：原来你就在这里 时间：2016-10-12 22:04:51
请问陈老师，《计学撮要 2015 》2-3-3这个例子，对于第一种情况（即企业在购置固定资产时或者在特定期间内出于生产存货以外的其他目的而使用有关固定资产时所产生的拆卸、搬运和场地清理义务等支出），初始确认固定资产和预计负债时不确认递延所得税负债和递延所得税资产，但是后续该固定资产计提折旧及“预计负债——弃置费用”的逐步增加应确认递延所得税资产。 借用《准则讲解2010 》例子，以在可预见的未来产生足够多的应纳税所得额为前提，所得税率25%，下同。
【例 5 － 5 】经国家审批,某企业计划建造一个核电站,其主体设备核反应堆将会对当地的生态 环境产生一定的影响。根据法律规定,企业应在该项设备使用期满后将其拆除,并对造成的污染进行 整治。20×7 年 1 月l 日,该项设备建造完成并交付使用，建造成本共80000000 元。预计使用寿命 10 年,预计弃置费用为 1000000 元。假定折现率(即为实际利率)为10%。 (1)计算已完工的固定资产的成本 核反应堆属于特殊行业的特定固定资产,确定其成本时应考虑弃置费用。20×7 年 1 月 1 日, 弃臵费用的现值＝1000000×(P/F,10%,10)＝1000000×0.3855＝385500(元) 固定资产入账价值＝ 80000000 ＋ 385500 ＝80385500(元) 借:固定资产80 385 500 贷:在建工程 80 000 000 预计负债 385 500 (2)计算第 1 年应负担的利息 借:财务费用 38 550 贷:预计负债 38 550 以后会计年度的会计处理略。
会计上计提折旧 借：管理费用 8 038 550 贷：累计折旧 8 038 550 税法上提折旧 借：管理费用 8 000 000 贷：累计折旧 8 000 000
20*7年应确认的递延所得税资产为（38550+38550）*25%=19275（元） 会计分录 借：递延所得税资产 19 275贷：递延所得税费用 19 275 在第十年末递延所得税资产转回时的会计分录是这样的吗： 借：递延所得税费用19 275 贷：递延所得税资产 19 275

回答人：chenyiwei
可以这样理解。

提问人：原来你就在这里 时间：2016-10-13 09:42:34
为了方便计算，我把数字改一下，假设第一年和第十年的税前利润都是 10000 元，其中弃置费用对应的折旧和财务费用都是 2000 元第一年 第十年 税前利润 10000 10000 其中：
弃置费用对用的折旧和财务费用 2000 （ 2000 ） 应纳税所得额 12000 8000 应
交所得税 3000 2000
对于第一年的纳税调整和会计分录，我基本搞清楚了 确认当期应交所得税 12000 25%=3000 借：所得税费用 —— 当期所得税费用3 000 贷：应交税费 —— 企业所得税 3 000 同时确认递延所得税资产 2000 25%=500元 借：递延所得税资产500 贷：所得税费用——递延所得税费用 500 但是第十年的，我有点不明白 确认当期应交所得税
8000*25%=2000元 借：所得税费用——当期所得税费用 2 000 贷：应交税费——企业所得税 2 000 递延所得税资产转回 借：所得税费用——递延所得税费用 500 贷：递延所得税资产 500
不知道最后这两笔分录对不对？

回答人：chenyiwei
可以这样理解。